【裁判字號】    89,上更(一),276
【裁判日期】    891031
【裁判案由】    貪污治罪條例
【裁判全文】
臺灣高等法院臺中分院刑事判決          民國八十九年度上更(一)字第二七六號
    上  訴  人
    即  被  告  丙○○
    選任辯護人  陳賜良
右上訴人因貪污治罪條例案件，不服臺灣臺中地方法院中華民國八十八年三月二十六
日第一審判決（民國八十八年度訴字第二五六號，起訴案號：臺灣臺中地方法院檢察
署民國八十七年度偵字第一一九二六號），提起上訴，判決後，經最高法院發回更審
，本院判決如左：
    主      文
上訴駁回。
    事      實
一、丙○○自民國（下同）八十三年八月一日起擔任臺中縣潭子鄉民代表會（以下簡
    稱潭子鄉代表會）第十五屆鄉民代表會主席，負責潭子鄉代表會定期會議或臨時
    會議之召集，並綜理、審核潭子鄉代表會各項經費支出、使用，為依據法令從事
    於公務之人員。緣潭子鄉代表會固於八十四年度預算編列補助代表出國考察經費
    ，每名代表新台幣（以下同）三萬元，十三名代表共計三十九萬元，惟迄八十四
    年度結束為止，僅補助代表林裕民一人出國考察費用三萬元，其餘補助款（三十
    六萬元）則以召開第二次定期大會，無法於年度結束前出國為由，於八十四年六
    月十二日行文潭子鄉公所辦理保留，經潭子鄉公所同意辦理後，除代表吳明輝未
    支領外，其餘代表（包含主席、副主席）十一人則自八十四年十二月二十三日至
    八十七年五月十六日止，或單獨或共同出國考察並支領完畢，又丙○○因第十五
    屆代表之任期即將於八十七年七月間屆滿，遂指示代表會秘書劉昌勝及組員戴清
    松於八十七年度潭子鄉代表會預算內編列補助代表出國業務觀摩與考察費用，每
    名代表仍補助三萬元，附加指派隨行工作人員一名，共計四十二萬元，並決定赴
    加拿大落磯山脈旅遊，八十六年十二月中旬，丙○○與任職東利旅行社有限公司
    （以下簡稱東利旅行社）職員曾錦珠洽談赴加拿大旅遊事宜，雙方談妥由東利旅
    行社承辦此次出國旅遊行程，出國時間八十六年十二月七日，出國日期為八天，
    出國費用（即俗稱團費）每人四萬二千元，而丙○○明知上開預算補助對象僅限
    於代表及一名隨行工作人員，且每人僅能補助三萬元，另依「縣市級以下各級民
    意代表出國考察審核原則」第十二條第三項、第四項之規定並無隨同出國代表眷
    屬補助之規定，而第六條更規定縣市議會議長、副議長或鄉鎮轄市代表會主席及
    副主席，不得同時出國，且迄於八十六年十二月一日止，該代表會僅有丙○○本
    身及代表吳瑞樑、廖信賢、許星華、周秀玉、林清彬（副主席）、陳麗香等人出
    國，其餘代表均表示無法同往，竟於八十六年十二月一日在由秘書劉昌勝簽報出
    國補助款如何支出使用之公文上，批示「以統籌運用支付」等字樣，並違反上開
    「縣市級以下各級民意代表出國考察審核原則」規定，口頭指示劉昌勝將上開四
    十二萬元補助款全數支用於出國旅遊團費上，並與潭子鄉代表會副主席林清彬一
    同出國，其中出國代表七人團費全額補助、代表眷屬林邱秀琴（丙○○之配偶）
    、廖詹玉枝（廖信賢之母）、許謝雪霞（許星華之母）、賴源龍（周秀玉之夫）
    、林鈴娜（林清彬之妻）、陳許要（陳麗香之母）等六人之團費則補助半額「（
    七×四萬二千元）＋（六×二萬一千元）＝四十二萬元」，以此方法對於主管之
    事務直接圖私人之不法利益，共計二十一萬元，劉昌勝接獲上開「以統籌運用支
    付」之批示後，即依丙○○之上開批示轉囑潭子鄉代表會組員戴清松簽發支出傳
    票及面額四十二萬元、付款人潭子鄉農會之公庫支票一紙，經丙○○核章完成發
    票程序後，由劉昌勝於同日在潭子鄉代表會辦公室內將該公庫支票交予東利旅行
    社曾錦珠，用以支付此次上開潭子鄉代表會代表赴加拿大出國旅遊之團費，曾錦
    珠於收受上開支票後隨即持向潭子鄉農會如數兌領，至其餘不足團費部分則由曾
    錦珠個別向出國團員收取。嗣於八十七年四月十三日，劉昌勝經法務調查局臺中
    縣調查站就有關本次潭子鄉代表會由東利旅行社主辦之加拿大落磯山脈旅遊相關
    經費補助一事通知約談後，劉昌勝始知事態嚴重，而於翌日簽報丙○○應設法將
    超支二十一萬元出國團費助部分辦理繳回公庫，而丙○○亦批示「二十一萬元由
    本席負責繳回公庫」等字樣，並於同日交付二十一萬元予劉昌勝存入潭子鄉農會
    辦理支出收回。
二、案經法務部調查局臺中縣調查站移送臺灣臺中地方法院檢察署檢察官偵查起訴。
    理      由
一、訊據被告丙○○固坦承於八十六年十二月七日偕同潭子鄉代表會代表出國前往加
    拿大落磯山脈旅遊，並於公文上批示「以統籌運用支付」動支四十二萬元之事實
    ，惟矢口否認涉有何圖利犯行，辯稱：伊於出國前有說明出國費用由伊負擔一半
    ，秘書劉昌勝請伊先統籌運用，回來再結算退回，後來回國後，伊因事情忙而未
    及時將伊答應補助之款項匯入，現伊已於八十七年四月十四日繳回公庫且「統籌
    運用支付」係秘書要其如此批示，又該筆補助款尚未核銷，縱有不合，再予繳回
    即可等語。惟查：
（一）、右揭潭子鄉代表會出國考察經費補助事項之執行及審核者確係丙○○，此觀
        證人即臺中縣潭子鄉公所主計主任乙○○（現任職神岡鄉公所主計主任）於
        偵查中證稱：代表會的預算是由戴清松拿來，雖編列在潭子鄉公所內，但是
        在代表會內核銷，核銷單據並不送交鄉公所主計室，代表會按月向鄉公所要
        求撥款，我們只憑代表會由主席及秘書簽章的領具即撥款等語（詳見臺灣臺
        中地方法院檢察署八十七年度偵字第一二八二一號卷第七十二頁），其於本
        院復結證，可在核銷時繳回的，僅屬超過預算或沒編預算的支出，其餘不可
        ，丁○○亦同此結證（見本卷第二十八頁）另證人即潭子鄉公所主計室佐理
        員丁○○亦於偵查中證稱：代表會的預算由其自己執行，我們沒有辦法監督
        ，據我所知鄉鎮公所預算執行均如此等語（詳見臺灣臺中地方法院檢察署八
        十七年度偵字第一二八二一號卷第一百九十八頁），而證人即潭子鄉代表秘
        書劉昌勝亦於偵查中證稱：補助款預算執行後，其核銷單據都由我保管，八
        十七年度代表出國考察補助款是由我簽請主席裁示如何支用，經主席指示後
        開公庫支票，支票上由戴清松、我及主席蓋章，完成發票程序後於同日在辦
        公室交給旅行社職員曾錦珠，她有拿同額發票單據以資辦理核銷等語，又證
        人即潭子鄉代表會組員戴清松於偵查中亦證稱：代表會的預算是我寫的，主
        席交待我就寫，其餘代表（包含副主席在內）不會交待我如何編預算，八十
        七年度代表出國業務觀摩與考察補助四十二萬元也是主席交待的，後來於八
        十六年十二月一日，好像是主席或秘書劉昌勝交待我開一張四十二萬元的公
        庫支票等語，而潭子鄉於八十七年度總預算議事業務項下，確實編列有補助
        代表出國業務觀摩與考察補助費，十四人次每人補助三萬元，共計四十二萬
        元，執行單位為鄉民代表會，該筆預算則於八十六年十一月間以被告丙○○
        名義向潭子鄉公所領用，並於八十六年十二月一日由戴清松開具支出傳票，
        祕書劉昌勝於主辦會計人員欄簽章後，最後由主席核章即完成支出程序等語
        ，並參諸卷附潭子鄉八十七年度總預算書、領具及支出傳票一紙，顯已足證
        潭子鄉代表會補助代表出國觀摩考察預算經費之編列、撥用、執行等事務，
        均為被告丙○○職務上所主管之事務無訛。
（二）、右揭丙○○、吳瑞樑、廖信賢、許星華、周秀玉、林清彬、陳麗香及眷屬邱
        秀琴、廖詹玉枝、許謝雪霞、賴源龍、林鈴娜、陳許要等人於八十六年十二
        月七日前往加拿大落磯山脈旅遊八天，團費每人四萬二千元，並於八十六年
        十二月十四日返國，均由丙○○指定，而其旅費之支付，確係就潭子鄉代表
        會主席丙○○、代表吳瑞樑、代表廖信賢、代表許星華、代表周秀玉、副主
        席林清彬、代表陳麗香部分每人四萬二千元全部由潭子鄉代表會之補助代表
        出國觀摩考察預算經費支付，而眷屬邱秀琴、廖詹玉枝、許謝雪霞、賴源龍
        、林鈴娜、陳許要等人旅費，則自行負責個人旅費一半即二萬一千元，另一
        半則由潭子鄉代表會之補助代表出國觀摩考察預算經費支付，業據同行出國
        之潭子鄉代表會代表吳瑞樑於偵查中證稱：「團費四萬二千元（每人）同為
        公費，團費我沒有再支付」（詳見臺灣臺中地方法院檢察署八十七年度偵字
第一二八二一號卷第二○一頁）、而同行出國之潭子鄉代表會代表廖信賢亦
        於偵查中證稱：「‧‧‧電話通知，如有攜眷要付二萬餘，團費之外均代表
        會處理‧‧‧」等語（詳見臺灣臺中地方法院檢察署八十七年度偵字第一二
        八二一號卷第一六五頁）、另同行出國之潭子鄉代表會代表許星華於偵查中
        亦證稱：「眷屬部分有付費，我沒有付費」等語（臺灣臺中地方法院檢察署
        八十七年度偵字第一二八二一號卷第一六五頁）、又同行出國之潭子鄉代表
        會代表周秀玉也於偵查中證稱：「‧‧‧我均為公費，先生自費二萬二千左
        右‧‧‧」等語（臺灣臺中地方法院檢察署八十七年度偵字第一二八二一號
        卷第一六七頁）、再同行出國之潭子鄉代表會代表林清彬亦於偵查中證稱：
        「‧‧‧我太太繳二萬多元，我的部分沒有出，約二萬二千元‧‧‧」等語
        （詳見臺灣臺中地方法院檢察署八十七年度偵字第一二八二一號卷第一六七
        頁）、且同行出國之潭子鄉代表會代表陳麗香亦於偵查中證稱：「‧‧‧母
        親陳許要同往，約二萬二千元‧‧‧」等語（詳見臺灣臺中地方法院檢察署
        八十七年度偵字第一二八二一號卷第一六七頁）、並有行程說明書及出國旅
        遊人員名冊及臺灣臺中地方法院檢察署函調之丙○○與吳瑞樑、廖信賢、許
        星華、周秀玉、林清彬、陳麗香、邱秀琴、廖詹玉枝、許謝雪霞、賴源龍、
        林鈴娜、陳許要等人行程說明書及出國旅遊人員名冊以及臺灣臺中地方法院
        檢察署函調之丙○○、吳瑞樑、廖信賢、許星華、周秀玉、林清彬、陳麗香
        出入境紀錄在卷可據，另潭子鄉代表會代表林裕民、吳明輝、林竹旺、詹正
        慈、孔建國均於偵查中具結證稱：本來就沒有要去加拿大旅遊，更沒有於八
        十六年十二月七日出發前才說臨時有事不能去，我們根本沒有去辦簽證，也
        沒有與主席或秘書討論過四十二萬元之補助款應如何支出使用，主席或秘書
        也沒有告訴我們配偶眷屬隨行可以補助等語（詳見臺灣臺中地方法院檢察署
        八十七年度偵字第一二八二一號卷第一四九頁至一五八頁），而證人即東利
        旅行社承辦本次出國旅遊職員曾錦珠亦於偵查中具結證稱：我原本與被告即
        熟識，八十六年十一月中旬某日我到潭子鄉代表會辦公室找丙○○談論到加
        拿大出國旅遊的事，旅遊行程是丙○○指定的，護照及簽證是我代辦的，團
    費每人四萬二千元，另須外加簽證費用每人一千六百五十元，包含我在內共
        有十七人前往加拿大旅遊，其中代表及代表眷屬人數共計十三人，團費其中
        四十二萬元是在出團前幾天由秘書劉昌勝交給我，係潭子鄉農會的公庫支票
        ，我收受後持向農會兌領現金，並沒有人拿現金要求將該紙公庫支票換回，
        團員名冊上所註記的數字二一八二五，是表示團費半額等語，（詳見臺灣臺
        中地方法院檢察署八十七年度偵字第一二八二一號卷第六十七頁至七十一頁
        ），足徵潭子鄉代表會代表於上開時間前往加拿大旅遊之行程、團費、承辦
        旅行社等細節，均由丙○○指示決定辦理，且潭子鄉代表會代表部分之團費
        每人四萬二千元，均由公費支出，而眷屬邱秀琴、廖詹玉枝、許謝雪霞、賴
        源龍、林鈴娜、陳許要等人之團費四萬二千元之一半即二萬一千元，亦均由
        公費支出無訛。從而果丙○○願就代表及眷屬超出補助額部分由其負擔，則
        上開代表絕無於偵查中指稱除眷屬需負擔部分團費外，餘均由公費負擔之理
        。
（三）、被告丙○○業已自承於上開八十六年十二月一日公文批示「以統籌運用支付
        」等字樣，雖被告就此辯稱：「以統籌運用支付」之意義乃表示為了降低團
        費，人少團費貴，人多團費便宜，大家平均分攤，眷屬我幫忙付半額，朋友
        隨同出國者自己付全額，代表不足一萬多元的團費由我付，我有向代表說願
        意出國者我補助眷屬團費半額云云，惟查：被告丙○○於法務部調查局臺中
        縣調查站調查時即供稱：「我不知如何全額領用前述十三名代表及一名行政
        人員出國孝察經費四十二萬元（因代表僅我及林清彬、吳瑞梁、廖信賢、巷
        許星華、周秀玉及陳麗香等七人參加旅遊）乃由劉昌勝教我以統籌運用支付
        此種模糊字眼裁決此四十二萬元之出國考察經費之支用並能通過主計之檢查
        ‧‧該支出收回書係我於貴站（指法務部調查局臺中縣調查站）就代表出國
        考察案進行瞭解後，經討論查覺該考察之費用支付過程、情形確屬不合法令
        規定我為免非議，乃決定以自己之財源二十一萬元繳回公庫‧‧‧」（詳見
        臺灣臺中地方法院檢察署八十七年度偵查字第一二八一號卷第十四頁至第十
        五頁），是「以統籌運用支付」之意義應係為應付主計之檢查至明。且據製
        作本件簽呈之潭子鄉代表會秘書劉昌勝對潭子鄉代表會主席批示「以統籌運
        用支付」部分證稱：當時我有問主席統籌運用如何用，主席稱四十二萬元全
        撥出來，我據此交待戴清松開出四十二萬元公庫支票，循程序蓋章，我確實
        有問主席此筆錢如何切（即開支之意）主席稱全部切出來等語（詳見臺灣臺
        中地方法院檢察署八十七年度偵字第一二八二一號卷第二一七頁），從而被
        告辯稱：「以統籌運用支付」之意義乃表示為了降低團費，人少團費貴，人
        多團費便宜，大家平均分攤云云，即非可採，而被告亦明知上開四十二萬元
        僅出國代表部分可以有三萬元（即二十一萬元）之補助款，其餘團費超出部
        分以及非代表身分之人出國並未能有何補助，被告竟指示就代表出國考察補
        助款四十二萬元全部撥付，其有圖私人之不法之利益至為灼然。
（四）、雖林清彬、吳瑞樑、廖信賢、陳麗香及證人劉昌勝雖於偵查中及原審審理時
        均證稱：有聽被告說過不足的團費他要招待或設法或請客云云，然於法務部
        調查局臺中縣調查站調查時，林清彬、吳瑞樑、廖信賢、陳麗香、劉昌勝則
        均隻字未提及被告說過不足的團費他要招待或設法或請客等情事，劉昌勝更
        於法務部調查局臺中縣調查站調查時指稱：「‧‧‧我係在主席與東利旅行
        社敲定赴加拿大考察之行程後，交由我辦理支用八十七年度議事補助款申領
        作業，當時我即依據主席丙○○之指示要將該筆四十二萬元之補助款全數支
        領補助七名代表及渠等眷屬共計十三人，惟當時我認為眷屬應自行付費，不
        宜支領補助款，我才在八十六年十二月一日簽陳此次出國旅遊自八十六年十
        二月七日至八十六年十二月十四日止共八日赴加拿大考察所需費用每人四萬
        三千六百五十元（其中一千六百五十元為簽證費用），辦妥出國者代表七人
        ，眷屬六人，合計十三人，其經費如何支付請主席裁示等語，向主席丙○○
        表達眷屬不應補助之意，惟主席以統籌運用支付，要求由渠作主，我僅依程
        序辦理支用手續，我乃鑑於渠為我直屬長官，即依其指示辦理八十七年度出
        國補助預算四十二萬元全數，並由出納戴清松開立公庫支票票號ＡＦ000
        0000金額四十二萬元交由東利旅遊社曾錦珠兌領，其中眷屬六人補助轉
        費二萬一千元，代表七人每人補助四萬二千元，合計四十二萬元，不足之眷
        屬轉費及簽證費每人二萬二千六百五十元，則由渠等自行繳納等語，‧‧‧
        有關隨團眷屬之旅費應自行付費參加，並無任何法令依據可由代表會考察補
        助款支出」等語（詳見臺灣臺中地方法院檢察署八十七年度偵字第一二八二
        一號卷第三十六頁、第三十七頁），另周秀玉及許星華二人更於偵查中直接
        指稱：不曾聽過被告說要請客招待不足團費部分等語（詳見臺灣臺中地方法
        院檢察署八十七年度偵字第一二八二一號卷第七十一頁），再參以劉昌勝於
        八十七年四月十四日所簽公文第三、四點中載明：於支付出國旅費補助款前
        ，曾簽呈請示只去七人，如何支付經費，經鈞長裁示「統籌運用」，而將四
        十二萬元全數撥付由承攬旅行社「東利旅行社」支領（支出憑證收據）。今
        調查單位突於近期來會瞭解該出國經費補助情形，並於八十七年四月十三日
        訪談，認為補助每人三萬元，而實際補助四萬二千元已超額，似有不妥，為
        避免非議，是否謹請主席設法將超支二十一萬元部分辦理繳回公庫，以符規
        定等字句，隻字未提及被告出國旅遊後至八十七年四月十四日為止，有表示
        要繳回超支補助款之記載，是本件果劉昌勝曾明確聽聞被告表示願自行招待
        代表不足團費用及眷屬團費半額，即應於上開八十七年四月十四日簽呈中提
        及，且該筆超支補助款部分，即不應於決算前被告未繳回前之八十六年十二
        月間先行核銷上開預算經費，且劉昌勝於核銷該筆經費後法務部調查局臺中
        縣調查站約談前亦均未有何告知被告應辦理超支部分繳回公庫，是被告所辯
        不足部分伊要招待請客云云，即非可採。又上開旅遊團費四十二萬元之支付
        程序，係由戴清松開具支出傳票、公庫支票後由劉昌勝及丙○○簽章，再由
        劉昌勝於八十六年十二月一日在潭子鄉代表會辦公室交予曾錦珠，曾錦珠持
        向潭子鄉農會兌領現金等情，已如上述，並有由東利旅行社製發載明團費四
        十二萬元之旅行業代收轉付收據一紙（即俗稱收據或發票）扣案足憑，觀之
        該紙收據係黏貼在八十六年十一月由丙○○具名收到八十七年代表會代表出
        國補助費四十二萬元之領具上，其上雖僅書寫八十六年，並未記載月、日等
        詳細時間，然其既已黏貼在潭子鄉代表會收到八十七年代表會代表出國補助
        費四十二萬元之領具上，且在領具上方印有「本件經核尚符擬予照付可否乞
        」等字樣（印刷字體），其左側再由戴清松、劉昌勝、丙○○蓋章在經辦人
        、祕書、主席欄，參以由證人劉昌勝所提出潭子鄉代表會八十五年出國考察
        經費支出情形報告中，除代表吳明輝外，其餘十二名代表亦均以同一型式核
        銷八十四年編列並辦理保留之補助出國考察經費（每屆一次），因此，上開
        旅行業收據黏附在領具之方式，應為潭子鄉代表會核銷代表出國補助款之程
        序，而依據支出傳票、支票付款時間及旅行業收據上載有八十六年等字樣，
        上開四十二萬元之補助款應於八十六年十二月間即已完成核銷程序，即堪認
        定。
（五）、雖劉昌勝另指稱：預算於每月四月底編製完成、五月送審、七月起執行至次
        六月底決算，因代表會員工只有二位，對經費之運用並非專精，所以有時預
        算先拿去用，於結算前補回就可以了云云，惟查本件四十二萬元之補助款業
        已於八十六年十二月間即已完成核銷程序，則果被告預計於結算前補回，斷
        無先於八十六年十二月間完成核銷程序，而於法務部調查局臺中縣調查站約
        談後，再本末倒置辦理支出回收之理。益證本件被告本即無繳回超支補助款
        之意，應臻明確。
（六）、再按「縣市級以下各級民意代表出國考察審核原則」並無代表眷屬隨同出國
        考察訪問亦得補助之規定，且該原則第六條更規定縣市議會議議長、副議長
        或鄉鎮轄市代表會主席及副主席，不得同時出國，而該原則第十條並有規定
        考察訪問所需經費以各該服務單位年度預算所列經費為限，不另補助，業據
        台灣省政府民政廳八十七年十一月十三日以八七民二字第八○三七三九八號
        函覆明確，並有經行政院核定之縣市級以下各級民意代表出國考察審核原則
        附卷足憑，另台中縣政府亦於八十七年十一月十六日以八七府民行字第二九
        五三二六號函覆查本省各縣鄉鎮縣轄市民代表等出國考察有關出國計畫應依
        據內政部訂定之「縣市級以下各級民意代表出國考察審核原則」辦理，考察
        所需費用，每位代表每任期以新台幣萬元以內，編列於各該代表會年度預
        算內辦理，至於鄉鎮市民代表眷屬隨同出國考察訪問現行法並無補助之規定
        ，被告自承前已擔任潭子鄉代表會第十三、十四屆代表，對於上開代表眷屬
        隨同出國考察訪問現行法並無補助之規定當知之甚詳，竟仍指示劉昌勝對於
        七名代表超額團費一萬二千元及代表眷屬六人團費半額二萬一千元部分，亦
        補助支付予東利旅行社，並告知廖信賢、陳麗香、吳瑞樑、林清彬、周秀玉
        及許星華等人僅需支付二萬餘元團費，自屬違反「縣市級以下各級民意代表
        表出國考察審核原則」規定及預算編列內容至明。被告右揭犯行，洵堪認定
        。
二、查依選舉法令選出之鄉民代表，係刑法上之公務員（院二四四三號參照），茲被
    告丙○○對於主管之事務，直接圖私人不法之利益，核其所為係犯貪污治罪條例
    第六條第一項第四款之對於主管之事務直接圖利罪。又被告於偵查中自白確有先
    行支付八十七年度潭子鄉代表會預算內編列補助代表出國業務觀摩與考察費用四
    十二萬元，而其中二十一萬元之支出並非代表之補助款項，且被告復於八十七年
    四月十四日自動將超支之二十一萬元全部繳回公庫，有支出收回書影本一份在卷
    可稽，應依貪污治罪條例第八條第二項之規定減輕其刑。
三、原審因依貪污治罪條例第六條第一項第四款、第八條第二項、第十七條，刑法十
    一條前段、第三十七條第二項，審酌被告身為潭子鄉代表會主席，未能為人民節
    省經費，反為私利任意撥用，量刑本不宜從輕，惟查其犯罪動機，在於慰勞潭子
    鄉代表會代表及其代表眷屬，且被告前無犯罪紀錄，有臺灣臺中地方法院檢察署
    刑案資料查註紀錄表及本院全國前案紀錄表各一份在卷可稽，並於犯後繳回全部
    之公款，犯後態度尚稱良好，從輕量處有期徒刑二年七月，並依法宣告褫奪公權
    三年。認事用法，核無違誤。上訴意旨否認犯罪，指摘原審判決不當，求予撤銷
    ，核無理由，應予駁回。又被告已將所得財物繳還國軍，故不再諭知追繳或發還
    ，附此敘明。
據上論斷，應依刑事訴訟法第三百六十八條、第三百七十一條，判決如主文。
本案經檢察官甲○○到庭執行職務。
中      華      民      國    八十九     年     十      月    三十一    日
                                  臺灣高等法院臺中分院刑事第七庭
                                        審判長法  官  林  榮  龍
                                              法  官  謝  說  容
                                              法  官  黃  日  隆
右正本證明與原本無異。
如不服本判決應於收受送達後十日內向本院提出上訴書狀，其未敘述上訴之理由者並
得於提起上訴後十日內向本院補提理由書（均須按他造當事人之人數附繕本）。
                                              書記官  林  端  容
中  華      民      國    八十九     年     十一    月      三      日
                                                                        Ｃ


司法院資訊處製作；財團法人民間司法改革基金會備份。
